【裁判字號】    98,交聲,3507
【裁判日期】    981231
【裁判案由】    違反道路交通管理處罰條例聲明異議
【裁判全文】
臺灣桃園地方法院交通事件裁定      98年度交聲字第3507號
原處分機關  臺北市交通事件裁決所
即受處分人
異  議  人  甲○○
                      工91
上列異議人即受處分人因違反道路交通管理處罰條例案件，對於
臺北市交通事件裁決所於中華民國93年5 月5 日所為之裁決（原
處分案號：北市裁三第裁00-000000000號），聲明異議，本院裁
定如下：
    主  文
異議駁回。
    理  由
一、原處分意旨略以：異議人即受處分人甲○○所有DQ-6547 號
    自小客車於民國92年10月29日，為臺北市○○○○道路交通
    管理處罰條例第17條第1 項規定舉發「不依限期參加定期檢
    驗者」之違規，裁處罰鍰新臺幣（下同）1,400 元，並註銷
    牌照等語。
二、異議意旨略以：伊對DQ-6547 號自小客車一事全然不知情，
    並主張未曾擁有過上開車輛，異議人先前身分證曾遭遺失，
    顯係遭人冒用身分證及姓名資料，為此聲明異議，請求撤銷
    原處分云云。
三、按受處分人不服道路交通管理處罰條例第8 條所定主管機關
    所為之處罰者，得於接到裁決書之翌日起20日內，向管轄地
    方法院聲明異議；交通法庭認聲明異議不合法律上之程式或
    其異議權已經喪失者，應以裁定駁回之，道路交通管理處罰
    條例第87條第1 項、道路交通案件處理辦法第18條前段分別
    定有明文。另按處理違反道路交通管理事件，有關文書送達
    之程序，依行政程序法之規定。對於當事人之送達，有應為
    送達之處所不明、有治外法權人之住居所或事務所為送達而
    無效、於外國或境外為送達，不能依第86條之規定辦理或預
    知雖依該規定辦理而無效者，行政機關得依申請，准為公示
    送達。有前項所列各款之情形而無人為公示送達之申請者，
    行政機關為避免行政程序遲延，認為有必要時，得依職權命
    為公示送達。當事人變更其送達之處所而不向行政機關陳明
    ，致有第1 項之情形者，行政機關得依職權命為公示送達。
    公示送達應由行政機關保管送達之文書，而於行政機關公告
    欄黏貼公告，告知應受送達人得隨時領取；並得由行政機關
    將文書或其節本刊登政府公報或新聞紙。公示送達自前條公
    告之日起，其刊登政府公報或新聞紙者，自最後刊登之日起
    ，經20日發生效力；於依第78條第1 項第3 款為公示送達者
    ，經60日發生效力。但第79條之公示送達，自黏貼公告欄翌
    日起發生效力。為公示送達者，行政機關應製作記載該事由
    及年、月、日、時之證書附卷。違反道路交通管理事件統一
    裁罰基準及處理細則第5 條、行政程序法第78條、第80條、
    第81條、第82條分別定有明文。
四、經查，本件原處分機關認異議人有前開「不依限期參加定期
    檢驗者」之違規情事，於92年10月29日，以北市裁三字第裁
    00-00000000 號裁決書，裁處罰鍰1,400 元並註銷牌照，該
    裁決書經寄送異議人位於「臺北市○○區○○路278 巷2 弄
    9 號2 樓」住處，因遷移新址不明退回，原處分機關於93年
    11月30日完成公示送達，有臺北市政府冬字第43期公報影本
    、本件裁決書掛號回執各1 份在卷可按。是異議人若不服上
    開處罰，自應於裁決書合法送達日之翌日（即93年12月1 日
    ）起20日內，向本院聲明異議，然異議人遲至98年11月10日
    始具狀向原處分機關聲明異議，有聲明異議狀上之收狀戳章
    可參，異議人顯已逾越前開聲明異議之20日不變期間，而屬
    不可補正之事項，依道路交通案件處理辦法第18條之規定，
    認為聲明異議不合法律上之程式，揆諸前開說明，本件聲明
    異議於法自有未合，應予駁回。
五、據上論斷，應依道路交通案件處理辦法第18條前段，裁定如
    主文。
中    華    民    國    98    年    12    月    31    日
                  交通法庭    法  官  張瓊華
以上正本證明與原本無異。
如不服本裁定，應於送達後5 日內，向本院提出抗告狀。
                              書記官  李宜娟
中    華    民    國    99    年    1     月    5     日

司法院資訊處製作；財團法人民間司法改革基金會備份。
